【裁判字號】    91,交上易,39
【裁判日期】    901224
【裁判案由】    過失傷害
【裁判全文】
臺灣高等法院高雄分院刑事判決                    九十一年度交上易字第三九號
    上  訴  人  台灣屏東地方法院檢察署檢察官
    上  訴  人
    即  被  告  乙○○
右上訴人因被告過失傷害案件，不服台灣屏東地方法院九十年度交易字第二四五號中
華民國九十年十二月二十四日第一審判決（起訴案號：台灣屏東地方法院檢察署九十
年度偵字第六四二三號），提起上訴，本院判決如左：
    主  文
上訴駁回。
    事實及理由
一本案經本院審理結果，認第一審判決認事用法及量刑均無不當，應予維持，並引用
  第一審判決書記載之事實、證據及理由。
二被告上訴意旨，仍執陳詞否認犯罪，空言指摘原判決不當，檢察官上訴意旨指摘原
  判決量刑過輕，均無理由，應予駁回。
三據上論斷，應依刑事訴訟法第三百六十八條、第三百七十三條，判決如主文。
本案經檢察官張其主到庭執行職務。
中        華        民        國  九十一    年    三      月    十二    日
                              臺灣高等法院高雄分院刑事第六庭
                                  審判長法官  王憲義
                                        法官  張意聰
                                        法官  范惠瑩
右正本證明與原本無異。
不得上訴。
                                      書記官  馬蕙梅
中    華    民    國     九十一     年       三       月    十 三       日
附錄本判決論罪之法條：
刑法第二百八十四條第一項
因過失傷害人者，處六月以下有期徒刑、拘役或五百元以下罰金。致重傷者，處一年
以下有期徒刑、拘役或五百元以下罰金。
                                                                        Ｆ
附件：
臺灣屏東地方法院刑事判決                          九十年度交易字第二四五號
    公  訴  人  臺灣屏東地方法院檢察署檢察官
    被      告  乙○○  男二十四歲（民國○○○年○月○○○日生）
                        住屏東縣滿州鄉○○村○○路二十號
                        身分證統一編號：Ｔ一二二五九三三五號
右列被告因過失傷害案件，經檢察官提起公訴（九十年度偵字第六四二三號），本院
判決如左：
    主  文
乙○○因過失傷害人，處有期徒刑伍月，如易科罰金，以佰元折算壹日。
    事  實
一、乙○○於民國九十年四月十四日下午七時四十分許，駕駛車牌號碼ＹＱ─七０四
    七號自小客車，沿台二十六線由北往南朝屏東縣滿州鄉方向行駛，途經屏東縣台
    二十六線南下五公里一百公尺處附近時（屏東縣枋山鄉），本應注意汽車在雙向
    四車道行駛時，除準備停車或臨時停車外，不得駛出路面邊線；及汽車行駛時，
    駕駛人應注意車前狀況，隨時採取必要之安全措施，以防危險發生，而依當時天
    候陰、路面乾燥無缺陷、視距良好，又無不能注意之情事，竟疏未注意，自內側
    車道變換至外側車道，擬超越他車，適甲○○駕駛車號ＷＤ─四一五九號自小客
    車停放於同向車道之路面邊線外側護欄旁下車小便，甲○○甫自其車駕駛座右方
    上車未發動時，即遭乙○○將其車駛出路面邊線而自後撞及，致甲○○受有右肩
    胛骨骨折、第十二胸椎粉碎性骨折、第六及第十一胸椎壓迫性骨折等傷害。乙○
    ○於肇事後犯罪未被發覺前，向前來處理車禍現場之員警楊國文坦承肇事而自首
    接受裁判。
二、案經甲○○訴請屏東縣警察局枋寮分局報告台灣屏東地方法院檢察署檢察官偵查
    起訴。
    理  由
一、訊據被告乙○○矢口否認有何過失傷害犯行，辯稱：伊沒有撞到告訴人的車子，
    伊從內側車道變換到外側車道，要超另外一輛車，那輛車加速切到伊前方，伊要
    閃那輛車，所以有撞到那輛車，再撞到安全島云云。經查：
（一）右開犯罪事實，業據告訴人甲○○指訴綦詳，核與證人即至現場處理之員警楊
      國文於本院證述：伊到現場被告說發生車禍，當時現場沒有其他車輛殘骸，只
      有被告與告訴人的車子等語相符，此外，並有道路交通事故調查報告表一份、
      照片數幀、及驗傷診斷證明書二紙在卷可稽。本院依上開調查報告表及照片綜
      合研判，被告自小客車之左、右前車頭均受損，且右前車頭受創較嚴重，如果
      係撞到安全島所致，右前車頭豈會受損？被告另辯稱：有撞到另一輛車，惟依
      上開照片可知，被告自小客車車頭受創非輕，若係自後追撞他車，他車受創程
      度亦屬嚴重，且被告過失責任較他車為重，被追撞之人豈有不追究之理？是被
      告所辯，均為事後卸責之詞，不足採信。
（二）按汽車在雙向四車道行駛時，除準備路邊停車或臨時停車外，不得駛出路面邊
      線；汽車行駛時，駕駛人應注意車前狀況，隨時採取必要之安全措施，道路交
      通安全規則第九十八條第一項第五款、第九十四條第三項分別定有明文。本件
      被告於上開時地駕車，未注意車前狀況，於內側車道變換至外側車道時，駛出
      路面邊線，致肇事故，顯與上開規定有違。又依道路交通事故調查表記載，當
      時天候陰、路面乾燥無缺陷、視距良好之情況，應無不能注意之情事，竟疏未
      注意，未注意車前狀況而駛出路面邊線，致撞及停放於路面邊線外側之告訴人
      車輛，造成告訴人受有如事實欄所載之傷害，其有過失，灼然甚明。況本件經
      送請臺灣省高屏澎車輛行車事故鑑定委員會及臺灣省車輛行車事故覆議鑑定委
      員會鑑定意見亦認：告訴人無肇事因素；被告夜晚駕駛自小客車，未注意安全
      距離，為肇事原因，此有該會函二份及附件鑑定意見書一份在卷足憑。告訴人
      確係因本件車禍受有上開傷害，是被告前揭過失行為與告訴人所受傷害間，具
      有相當因果關係，本件事證明確，被告犯行堪予認定。
二、核被告所為，係犯刑法第二百八十四條第一項前段之過失傷害罪。又被告主動向
    前往處理之員警自首一節，業據被告供述明確，並經證人即承辦警員楊國文於本
    院審理時結證屬實，應依刑法第六十二條前段規定減輕其刑。爰審酌被告過失程
    度、犯罪所生危害、犯後態度、迄今未與告訴人和解等一切情狀，量處如主文所
    示之刑，並諭知易科罰金之折算標準。
據上論斷，應依刑事訴訟法第二百九十九條第一項前段，第二百八十四條第一項前段
第六十二條前段、、第四十一條第一項前段，罰金罰鍰提高標準條例第一條前段、第
二條，判決如主文。
本案經檢察官蔡榮龍到庭執行職務。
中      華      民      國    九十    年      十二      月    二十四    日
                                      臺灣屏東地方法院刑事第三庭
                                          審判長法  官 黃國永
                                                法  官 余德正
                                                法  官 翁世容
右判決正本證明與原本無異。
對於本判決如有不服應於收受送達後十日內向本院提出上訴書狀上訴於台灣高等法院
高雄分院並按他造當事人之人數附具繕本。
                                                書記官 潘美碧
中    華    民    國     九十      年      十二      月       二十五    日
附錄：
中華民國刑法第二百八十四條第一項
因過失傷害人者，處六月以下有期徒刑、拘役或五百元以下罰金，致重傷
者，處一年以下有期徒刑、拘役或五百元以下罰金。


司法院資訊處製作；財團法人民間司法改革基金會備份。
